alexandretivo@hotmail.com



Atuar na área comercial e/ou de vendas e lidar diretamente com o público.

Experiência de mais de 20 anos na área comercial, trabalhando com vendas, gerência, administração, produção, confecção e representação de vestuários e calcados, área de construção civil, venda de esquadrias e gesso. Possuo facilidade de comunicação e liderança.

EMPREGO ATUAL VENDEDOR CORPORATIVO

Vendedor de drywall

Empresa: Placo Center de Maringá

Desde de 08/2018 - atualmente (44-3046-7979)

SÍNDICO

Sindico do Condomínio Residencial Del Galli

De 12/2018 - atualmente

EXPERIÊNCIA PROFISSIONAL

VENDEDOR CORPORATIVO

Vendedor de gesso para construção civil e acompanhamento de obras.

Empresa: Gessoteto

De 8/2017 a 8 /2018 telefone (44-3224-7694.)

VENDEDOR CORPORATIVO

Vendedor orçamentista

Empresa: Via Vidros (Esquadrias em PVC e alumínio)

De 2016 a 2017 telefone (44-3025-1213)

VENDEDOR CORPORATIVO

Abertura de mercado e prospecção de novos clientes

Empresa Brasilux Luminosos

De 2015 a 2016 telefone (44-3224-1971)

PROPRIETÁRIO - GIOCONDA PORTTO

De 2013 à 2015

Comercio de produtos no atacado - Proprietário da empresa sempre atuando no setor de RH, compras, produção, organização e venda dos produtos junto aos colaborados (vendedores). Produção de produtos exclusivos com formação de clientela fiel.

Contato: (44) 3013-1065

atacado formando clientela fiel.

PROPRIETÁRIO – CONEXÃO SAWARY

De 2005 a 2013 - Comércio de produtos no atacado - Proprietário da empresa sempre atuando no setor de compras, organização e venda dos produtos junto aos colaborados (vendedores). Revenda de jeans da marca Sawary no atacado formando clientela fiel.

CONSULTOR DE LOCAÇÃO DE ESTABELECIMENTO COMERCIAL - SHOPPING MERCOSUL

Locação de lojas comerciais - Atuei no auxílio de locação de estabelecimentos comerciais (lojas) no Shopping Mercosul do setor atacadista de Maringá, usando da ferramenta dos bons relacionamentos para atrair potenciais locatários para o shopping em questão.

De 2012 a 2013

GERENTE COMERCIAL E RELACÕES PÚBLICAS – SHOPPING PORTAL DA MODA

Como principal atividade implantei sistema de pós-vendas, ajuste das despesas do shopping com o faturamento, mantive a carteira de clientes e cadastrei novos clientes das regiões sul e sudeste (PR, SC, RS, SP e MT).

De 2004 a 2005

PROPRIETÁRIO – GIOCONDA PORTTO

Comércio de produtos no varejo - Sócio e proprietário da empresa atuante na fabricação e venda de vestuários e calcados femininos no varejo. Trabalhei com gerenciamento, RH, financeiro, vendas, fabricação, e compras.

De 1993 a 2004

REPRESENTANTE COMERCIAL - VALLE TECIDOS (NAKKISKA)

Trabalhei como representante comercial de confecções, abrindo carteira de clientes nas regiões sul e sudeste (PR e SP).

De 2000 a 2002

EDUCAÇÃO

FACULDADES MARINGÁ - ADMINISTRAÇÃO COM ÊNFASE EM COMÉRCIO EXTERIOR

De 2001 a 2003

Ensino superior incompleto.

COLÉGIO PARANÁ - MARINGÁ - ENSINO MÉDIO

De 1991 a 1994 - Ensino médio completo.

Possuo facilidade de comunicação. Em todas as atividades já desenvolvidas estive à frente de equipes de vendedores e trabalhei com abertura de novos clientes. Gostaria de somar minha experiência e meus aprendizados à equipe de trabalho. Estando sempre à procura de novos desafios, ficarei feliz em fazer parte de sua equipe.